apertium-mk-bg/apertium-mk-bg.bg.dix
	<pardef n="приближ/и__vblex">  <!-- perf perf"/><s n="iv -->
	  <e>        <p>          <l>и</l>          <r>и<s n="vblex"/><s n="perf"/><s n="iv"/><s n="imp"/><s n="sg"/></r></p></e>
	  <e>        <p>          <l>ете</l>        <r>и<s n="vblex"/><s n="perf"/><s n="iv"/><s n="imp"/><s n="pl"/></r></p></e>

	  <e>        <p>          <l>а</l>          <r>и<s n="vblex"/><s n="perf"/><s n="iv"/><s n="pres"/><s n="p1"/><s n="sg"/></r></p></e>
	  <e>        <p>          <l>иш</l>         <r>и<s n="vblex"/><s n="perf"/><s n="iv"/><s n="pres"/><s n="p2"/><s n="sg"/></r></p></e>
	  <e>        <p>          <l>и</l>          <r>и<s n="vblex"/><s n="perf"/><s n="iv"/><s n="pres"/><s n="p3"/><s n="sg"/></r></p></e>
	  <e>        <p>          <l>им</l>         <r>и<s n="vblex"/><s n="perf"/><s n="iv"/><s n="pres"/><s n="p1"/><s n="pl"/></r></p></e>
	  <e r="LR"> 	   <p>          <l>име</l>         <r>и<s n="vblex"/><s n="perf"/><s n="iv"/><s n="pres"/><s n="p1"/><s n="pl"/></r></p></e>
	  <e>        <p>          <l>ите</l>        <r>и<s n="vblex"/><s n="perf"/><s n="iv"/><s n="pres"/><s n="p2"/><s n="pl"/></r></p></e>
	  <e>        <p>          <l>ат</l>         <r>и<s n="vblex"/><s n="perf"/><s n="iv"/><s n="pres"/><s n="p3"/><s n="pl"/></r></p></e>

	  <e>        <p>          <l>ах</l>          <r>и<s n="vblex"/><s n="perf"/><s n="iv"/><s n="pii"/><s n="p1"/><s n="sg"/></r></p></e>
	  <e>        <p>          <l>еше</l>         <r>и<s n="vblex"/><s n="perf"/><s n="iv"/><s n="pii"/><s n="p2"/><s n="sg"/></r></p></e>
	  <e>        <p>          <l>еше</l>         <r>и<s n="vblex"/><s n="perf"/><s n="iv"/><s n="pii"/><s n="p3"/><s n="sg"/></r></p></e>
	  <e>        <p>          <l>ахме</l>        <r>и<s n="vblex"/><s n="perf"/><s n="iv"/><s n="pii"/><s n="p1"/><s n="pl"/></r></p></e>
	  <e>        <p>          <l>ахте</l>        <r>и<s n="vblex"/><s n="perf"/><s n="iv"/><s n="pii"/><s n="p2"/><s n="pl"/></r></p></e>
	  <e>        <p>          <l>аха</l>         <r>и<s n="vblex"/><s n="perf"/><s n="iv"/><s n="pii"/><s n="p3"/><s n="pl"/></r></p></e>

	  <e>        <p>          <l>ал</l>          <r>и<s n="vblex"/><s n="perf"/><s n="iv"/><s n="lp"/><s n="pii"/><s n="m"/><s n="sg"/></r></p></e>
	  <e>        <p>          <l>ала</l>         <r>и<s n="vblex"/><s n="perf"/><s n="iv"/><s n="lp"/><s n="pii"/><s n="f"/><s n="sg"/></r></p></e>
	  <e>        <p>          <l>ало</l>         <r>и<s n="vblex"/><s n="perf"/><s n="iv"/><s n="lp"/><s n="pii"/><s n="nt"/><s n="sg"/></r></p></e>
	  <e>        <p>          <l>али</l>         <r>и<s n="vblex"/><s n="perf"/><s n="iv"/><s n="lp"/><s n="pii"/><s n="mfn"/><s n="pl"/></r></p></e>
	  <!--	спред читанка.инфо продължи е продължали, а увеличи е увеличели. Отнася се единствено за формата за мн.ч. Не съм сигурен-->

	  <e>        <p>          <l>их</l>          <r>и<s n="vblex"/><s n="perf"/><s n="iv"/><s n="aor"/><s n="p1"/><s n="sg"/></r></p></e>
	  <e>        <p>          <l>и</l>           <r>и<s n="vblex"/><s n="perf"/><s n="iv"/><s n="aor"/><s n="p2"/><s n="sg"/></r></p></e>
	  <e>        <p>          <l>и</l>           <r>и<s n="vblex"/><s n="perf"/><s n="iv"/><s n="aor"/><s n="p3"/><s n="sg"/></r></p></e>
	  <e>        <p>          <l>ихме</l>        <r>и<s n="vblex"/><s n="perf"/><s n="iv"/><s n="aor"/><s n="p1"/><s n="pl"/></r></p></e>
	  <e>        <p>          <l>ихте</l>        <r>и<s n="vblex"/><s n="perf"/><s n="iv"/><s n="aor"/><s n="p2"/><s n="pl"/></r></p></e>
	  <e>        <p>          <l>иха</l>         <r>и<s n="vblex"/><s n="perf"/><s n="iv"/><s n="aor"/><s n="p3"/><s n="pl"/></r></p></e>

	  <e>        <p>          <l>ил</l>          <r>и<s n="vblex"/><s n="perf"/><s n="iv"/><s n="lp"/><s n="aor"/><s n="m"/><s n="sg"/><s n="ind"/></r></p></e>
	  <e>        <p>          <l>илия</l>        <r>и<s n="vblex"/><s n="perf"/><s n="iv"/><s n="lp"/><s n="aor"/><s n="m"/><s n="sg"/><s n="def"/><s n="obj"/></r></p></e>
	  <e>        <p>          <l>илият</l>       <r>и<s n="vblex"/><s n="perf"/><s n="iv"/><s n="lp"/><s n="aor"/><s n="m"/><s n="sg"/><s n="def"/><s n="subj"/></r></p></e>
	  <e>        <p>          <l>ила</l>       <r>и<s n="vblex"/><s n="perf"/><s n="iv"/><s n="lp"/><s n="aor"/><s n="f"/><s n="sg"/><s n="ind"/></r></p></e>
	  <e>        <p>          <l>илата</l>     <r>и<s n="vblex"/><s n="perf"/><s n="iv"/><s n="lp"/><s n="aor"/><s n="f"/><s n="sg"/><s n="def"/></r></p></e>
	  <e>        <p>          <l>ило</l>          <r>и<s n="vblex"/><s n="perf"/><s n="iv"/><s n="lp"/><s n="aor"/><s n="nt"/><s n="sg"/><s n="ind"/></r></p></e>
	  <e>        <p>          <l>илото</l>        <r>и<s n="vblex"/><s n="perf"/><s n="iv"/><s n="lp"/><s n="aor"/><s n="nt"/><s n="sg"/><s n="def"/></r></p></e>
	  <e>        <p>          <l>или</l>       <r>и<s n="vblex"/><s n="perf"/><s n="iv"/><s n="lp"/><s n="aor"/><s n="mfn"/><s n="pl"/><s n="ind"/></r></p></e>
	  <e>        <p>          <l>илите</l>     <r>и<s n="vblex"/><s n="perf"/><s n="iv"/><s n="lp"/><s n="aor"/><s n="mfn"/><s n="pl"/><s n="def"/></r></p></e>

	</pardef>



	<!-- 2 спрежение, аорист на -ИХ -->
	<!-- свършен вид (без сег.деят.прич.) и деепричастие
						мека основа
						мин.несв време на Е (без ударение)-->

    <e lm="продължи"><i>продълж</i><par n="приближ/и__vblex"/></e>
<e lm="приближи"><i>приближ</i><par n="приближ/и__vblex"/></e>
<e lm="доближи"><i>доближ</i><par n="приближ/и__vblex"/></e>
      <e lm="услужи"><i>услуж</i><par n="приближ/и__vblex"/></e>
      <e lm="дослужи"><i>дослуж</i><par n="приближ/и__vblex"/></e>
      <e lm="послужи"><i>послуж</i><par n="приближ/и__vblex"/></e>
      <e lm="богослужи"><i>богослуж</i><par n="приближ/и__vblex"/></e>
